臺灣高等法院刑事裁定
111年度聲字第2139號
聲  請  人  臺灣高等檢察署檢察官
受  刑  人  楊孟偉




上列聲請人因受刑人數罪併罰有二裁判以上，聲請定其應執行之
刑（聲請案號：臺灣高等檢察署111年度執聲字第1020號），本
院裁定如下：
    主  文
楊孟偉犯如附表所示各罪所處之刑，應執行有期徒刑壹年壹月。
    理  由
一、按定應執行刑，不僅攸關國家刑罰權之行使，於受刑人之權
    益亦有重大影響，除顯無必要或有急迫情形外，法院於裁定
    前，允宜予受刑人以言詞、書面或其他適當方式陳述意見之
    機會，程序保障更加周全。本院已於民國111年6月27日收受
    受刑人楊孟偉(下稱受刑人)回函表示關於本件定應執行刑案
    件之意見(本院卷第113頁)，合先敘明。
二、聲請意旨略以：受刑人因竊盜等數罪，先後經判決確定如附
    表，應依刑法第50條第1項第1款、第2項、第53條、第51條
    第5款規定，定其應執行之刑，爰依刑事訴訟法第477條第1
    項聲請裁定等語。
三、按裁判確定前犯數罪者，併合處罰之；數罪併罰，分別宣告
    其罪之刑，若宣告多數有期徒刑者，於各刑中之最長刑期以
    上，各刑合併之刑期以下，定其刑期，但不得逾30年，刑法
    第50條第1項前段、第51條第5款分別定有明文。又數罪併罰
    ，有二裁判以上者，依第51條之規定，定其應執行之刑，同
    法第53條亦定有明文。次按裁判確定前犯數罪者，併合處罰
    之，但有得易科罰金之罪與不得易科罰金之罪之情形，受刑
    人請求檢察官聲請定應執行刑者，依第51條規定定之，刑法
    第50條第1項但書第1款、第2項定有明文。另數罪併罰中之
    一罪，依刑法規定得易科罰金，若因與不得易科之他罪併合
    處罰結果而不得易科罰金時，原可易科部分所處之刑，自亦
    無庸為易科折算標準之記載（司法院大法官釋字第144號、
    第679號解釋意旨參照）。又按二裁判以上數罪，縱其中一
    部分已執行完畢，如該數罪尚未全部執行完畢，因與刑法第
    54條及司法院院字第1304號解釋所謂數罪併罰之各罪中有受
    赦免或因刑法不處罰其行為而免其刑之執行，致僅餘一罪之
    情形有別，自仍應依刑法第53條之規定，定其應執行之刑（
    最高法院93年度台抗字第16號裁定意旨參照）。
四、經查：受刑人因竊盜等案件，先後經臺灣桃園地方法院及本
    院判決判處如附表所示之刑確定，且各罪俱係於附表編號1
    所示判決確定日期（108年7月4日）前所為，就上開各案犯
    罪事實為最後判決之法院復為本院，有本院被告前案紀錄表
    及如附表各編號之判決書附卷可稽。復查，如附表編號1所
    示之罪得易科罰金、附表編號2所示之罪不得易科罰金，屬
    刑法第50條第1項但書第1款之情形，依同條第2項規定，須
    經受刑人請求檢察官聲請定其應執行刑，始得依同法第51條
    規定定之。茲受刑人已表示請求檢察官就如附表所示各罪，
    聲請合併定應執行刑，此有受刑人簽名之定刑聲請切結書在
    卷可憑（本院卷第9頁）。又雖如附表編號1部分已執行完畢
    （本院卷第102至103頁），揆諸前開說明，亦無妨於本院就
    已執行完畢部分與餘罪定應執行刑。茲聲請人依刑事訴訟法
    第477條第1項之規定，以本院為犯罪事實最後判決之法院，
    聲請就如附表所示各罪所處之刑定應執行之刑，其聲請經核
    尚無不合，應予准許。經考量受刑人所犯如附表編號1所示
    之罪為詐欺得利案件，附表編號2所示之罪為竊取電能案件
    ，且附表編號1之犯罪時間為100年4月8日，附表編號2之犯
    罪時間則為106年12月25日至107年12月24日，犯罪時間有所
    間隔，暨其所犯之不法內涵及侵害法益程度等情，並權衡其
    行為責任與整體刑法目的及相關刑事政策等因素；再參酌受
    刑人於本院函詢時就定應執刑所表示之意見（本院卷第113
    頁），爰裁定如主文所示之應執行刑。另本件受刑人所犯附
    表編號1之罪雖經法院判處得易科罰金之刑，但因與附表編
    號2所示不得易科罰金之刑合併定應執行刑，依上揭說明，
    自無庸再為易科罰金折算標準之諭知，附此敘明。
據上論斷，應依刑事訴訟法第477條第1項，刑法第50條第2項、
第53條、第51條第5款，裁定如主文。
中　　華　　民　　國　　111 　年　　6 　　月　　30　　日
                  刑事第三庭    審判長法　官  張惠立
                                      法　官  鄭昱仁
                                      法　官  劉兆菊
以上正本證明與原本無異。
不得抗告。
                                      書記官  陳嬿如
中　　華　　民　　國　　111 　年　　6 　　月　　30　　日
附表：
編號  1 2 (以下空白) 罪名  詐欺 竊盜  宣告刑  有期徒刑2月 有期徒刑1年  犯罪日期  100年4月8日 106年12月25日至107年7月12日、107年11月21日至107年12月24日、107年10月25日至107年12月23日  偵查機關年度案號  桃園地檢106年度偵字第5131號 新北地檢108年度偵字第6404、25663號、109年度偵字第7222號  最後事實審 法院 桃園地院 臺灣高院   案號 106年度易字第948號 110年度上訴字第2263號   判決日期 108年5月30日 110年12月21日  確定判決 法院 桃園地院 臺灣高院   案號 106年度易字第948號 110年度上訴字第2263號   確定日期 108年7月4日 110年12月21日  得否易科罰金  是 否  備註  桃園地檢108年度執字第12529號(已執畢) ⑴新北地檢111年度執字第3511號(金門地檢111年度執助字第31號) ⑵編號2判決確定日期誤載為「111年2月7日」，應更正如上